【裁判字號】    89,易,1098
【裁判日期】    890512
【裁判案由】    傷害
【裁判全文】
臺灣板橋地方法院刑事判決                        八十九年度易字第一０九八號
    公  訴  人  臺灣板橋地方法院檢察署檢察官
    被      告  丙○○
                丁○○
右列被告因傷害案件，經檢察官提起公訴 (八十九年度偵字第二九六一號)，本院判
決如左：
    主  文
丙○○傷害人之身體，處拘役貳拾日，如易科罰金，以佰元折算壹日。
丁○○被訴傷害部分公訴不受理。
    事  實
一、丙○○於民國八十八年十一月五日十五時許，與同鄉友人丁○○（被訴傷害部分
    業據告訴人撤回告訴，後敘），在台北縣新莊市○○○街四十一號前，因甲○○
    、乙○○夫妻所飼養之犬隻對其等吠叫，乃作勢毆打，朱氏夫妻見狀與其等理論
    ，詎丙○○竟基於傷害之故意，出手毆打甲○○頭部，並於其妻乙○○上前勸阻
    時，出手毆打乙○○，致甲○○頭後枕部頭皮腫痛二乘以二公分，乙○○則受有
    眉間瘀傷二乘以一公分、左胸痛之傷害。
二、案經甲○○、乙○○訴由台北縣警察局新莊分局報請台灣板橋地方法院檢察署檢
    察官偵查起訴。
    理  由
壹、有罪部分：
一、訊據被告丙○○坦承於前開時地毆打告訴人甲○○，惟矢口否認毆打告訴人乙○○，辯稱：與甲○○互毆時，乙○○在旁拉我，不知是否有碰到乙○○，只知她
    有拉我衣服，我的衣服被拉破云云，惟查右揭事實，業據告訴人甲○○、乙○○
    於警訊、偵審中指訴甚詳，並有臺灣省立台北醫院診斷證明書二紙附卷可證，是
    其前開所辯，純係卸責之詞，不足採信。至告訴人甲○○於偵查中先指稱：被告
    丙○○、丁○○二人都有用拳頭打我的頭云云，嗣於審理中復改稱：丙○○捉我
    頭髮，打我頭，鍾勇和衝進來打我的背云云，惟觀諸其所提出之上開診斷證明書
    所載，其僅受有後枕部頭皮腫痛一處，背部並無成傷，是其所受傷勢應僅被告丙○○所造成，另告訴人乙○○於審理中亦指稱：去拉丙○○時被他用手打到的等
    語，顯見告訴人乙○○所受傷勢，亦係被告丙○○所為，是公訴人所指被告丙○○與丁○○共同基於傷害之犯意聯絡云云，容有誤會。從而罪證明確，被告犯行
    堪以認定。
二、核被告丙○○所為，係犯刑法第二百七十七條第一項之傷害罪。被告丙○○同時
    以一行為傷害告訴人二人，為想像競合犯，應從一傷害罪處斷。爰審酌被告丙○○僅因細故，出手毆打告訴人，惟參諸告訴人僅受有腫痛、瘀傷等傷害，情節尚
    屬輕微，及其犯罪之動機、目的、手段，犯罪時所受之刺激、智識程度、犯罪所
    生之損害，及犯罪後態度等一切情狀，量處如主文所示之刑，並諭知易科罰金之
    折算標準，以示懲儆。
貳、公訴不受理部分：
一、公訴意旨另以：被告丁○○於前揭時地，與被告丙○○基於共同傷害之犯意聯絡
    ，共同出手毆打告訴人甲○○、乙○○，致渠等受有前開傷害，涉犯刑法第二百
    七十七條第一項之傷害罪。
二、按告訴乃論之罪，告訴人於第一審辯論終結前得撤回其告訴，又告訴經撤回者，
    應諭知不受理之判決，刑事訴訟法第二百三十八條第一項、第三百零三條第三款
    分別定有明文。
三、查本件告訴人甲○○、乙○○告訴被告丁○○傷害案件，起訴書認係觸犯刑法第
    二百七十七條第一項之罪，依同法第二百八十七條前段之規定，須告訴乃論。茲
    據告訴人甲○○、乙○○於八十九年四月二十八日當庭撤回告訴，依照首開說明
    ，此部分爰為不受理之判決。
據上論斷，應依刑事訴訟法第二百九十九條第一項前段、第三百零三條第三款，刑法
第二百七十七條第一項、第五十五條、第四十一條，罰金罰鍰提高標準條例第一條前
段、第二條，判決如主文。
本案經檢察官林宏松到庭執行職務
中      華      民      國      八十九      年    五      月   十二     日
                                      臺灣板橋地方法院刑事第六庭
                                          法  官  徐  蘭  萍
右正本證明與原本無異
如不服本判決應於判決送達後十日內向本院提出上訴狀
                                          書記官  藍  淑  芬
中      華      民      國      八十九      年    五      月   二十二   日
附錄本案論罪科刑法條全文：
刑法第二百七十七條：
傷害人之身體或健康者，處三年以下有期徒刑，拘役或一千元以下罰金。
犯前項之罪，因而致人於死者，處無期徒或七年以上有期徒刑；致重傷者，處三年以
上十年以下有期徒刑。


司法院資訊處製作；財團法人民間司法改革基金會備份。
